【裁判字號】    89,上易,1670
【裁判日期】    891026
【裁判案由】    傷害
【裁判全文】
臺灣高等法院臺南分院刑事判決                  八十九年度上易字第一六七號
    上  訴  人
    即  被  告  甲○○
右上訴人因傷害案件，不服臺灣雲林地方法院八十九年度易字第四五四號中華民國八
十九年八月二十三日第一審判決（起訴案號：臺灣雲林地方法院檢察署八十九年度偵
字第一九六七號），提起上訴，本院判決如左：
      主    文
上訴駁回。
      事    實
一、甲○○前於民國八十三年間，因妨害自由案件，經臺灣雲林地方法院判處有期徒
    刑一年確定，並於八十四年十二月九日執行完畢。詎甲○○仍不知悔改，復於八
    十九年四月廿二日二十一時三十分許，在雲林縣斗六市○○里○○路九十五之三
    號，因細故與彭厚賢〔此部分撤回告訴，已由檢察官不起訴處分〕互毆之際，誤
    認乙○○為彭厚賢同夥之人，竟手持不明槍枝〔未扣案，不能證明具殺傷力〕，
    以該槍枝之槍柄毆打乙○○頭部，造成乙○○受有頭部外傷、右側額部挫打傷、
    擦傷及臉部右下巴刺裂傷一乘一公分等傷害。
二、案經乙○○訴由雲林縣警察局斗六分局移送臺灣雲林地方法院檢察署檢察官偵查
    起訴。
      理    由
一、訊之上訴人即被告甲○○，對於右揭時地毆打乙○○，造成乙○○受有頭部外傷
    、右側額部挫打傷、擦傷及臉部右下巴刺裂傷一乘一公分傷害等情不諱，核與告
    訴人乙○○之指訴情節相符。而被告甲○○確有毆打告訴人乙○○，致乙○○頭
    部受傷之情，核與在場目擊證人張苗蓉證稱：乙○○本來在睡覺，伊叫醒他後，
    乙○○上洗手間出來，便被甲○○打到頭部等情，尚屬相符，並有診斷證明書可
    佐。至被告甲○○辯稱伊是拿桌上的茶杯之類東西打傷乙○○云云。惟查，被告
    甲○○並未舉證證明其究係用何種器皿毆打告訴人乙○○，亦未提出具體事證以
    供法院調查，參以告訴人乙○○於偵查及原審，均一致指訴稱被告甲○○係以槍
    枝槍柄毆打其頭部，核與證人張苗蓉證述被告甲○○係以黑色手槍，毆打乙○○
    等情節相合，顯然被告持以毆打乙○○成傷之兇器，應係不明槍枝無誤。被告所
    辯，實無足取。本件事證明確，被告犯行堪以認定。
二、核被告所為，係犯刑法第二百七十七條第一項之傷害罪行。被告前於八十三年間
    ，因妨害自由案件，經臺灣雲林地方法院判處有期徒刑一年確定，並於八十四年
    十二月九日執行完畢，有台灣雲林地方法院檢察署刑案資料查註紀錄表、原審法
    院被告全國前案紀錄表可稽，其於刑之執行完畢後五年內，再犯本件有期徒刑以
    上之罪，係累犯，應依刑法第四十七條之規定，加重其刑。原審依刑法第二百七
    十七條第一項、第四十一條、第四十七條，罰金罰鍰提高標準條例第一條前段、
    第二條，並審酌被告因一時細故，竟無端傷害告訴人乙○○，致其受有頭部外傷
    、右側額部挫打傷、擦傷及臉部右下巴刺裂傷一乘一公分等傷害，被告犯罪動機
    、目的、手段、犯罪所生危害程度、及犯罪後態度等一切情狀，量處被告有期徒
    刑四月，並諭知如易科罰金以三百元折算一日，及說明被告甲○○持以毆打傷害
    告訴人乙○○之兇器槍枝，是否具殺傷力、及是否另犯槍砲彈藥刀械管制條例所
    規範之罪，因該槍枝並未扣案，致無從認定，且該兇器槍枝，亦不能證明係被告
    所有或違禁物，不另為沒收之諭知，認事用法及量刑均無不當。被告上訴意旨以
    告訴人與其互毆，被告也有受傷，告訴人卻無事為由，指摘原判決不當。惟查普
    通傷害罪屬告訴乃論之罪，被害人如未提出告訴追究並起訴，法院即無從加以審
    判。本件查閱卷內資料，並無被告甲○○對告訴人乙○○提出告訴並經起訴情事
    （被告在警訊時即表示其不提告訴在卷），法院即不得對乙○○是否涉犯傷害罪
    為審究，是本件上訴為無理由，應予駁回。
據上論結，應依刑事訴訟法第三百六十八條，判決如主文。
本案經檢察官李傳來到庭執行職務。
中      華      民      國    八十九    年      十      月    二十六    日
                                     臺灣高等法院臺南分院刑事第三庭
                                         審判長法官
                                               法官
                                               法官
（不得上訴）
附錄法條：
刑法第二百七十七條第一項：
傷害人之身體或健康者，處三年以下有期徒刑、拘役或一千元以下罰金。


司法院資訊處製作；財團法人民間司法改革基金會備份。
